【裁判字號】    97,易,68
【裁判日期】    970310
【裁判案由】    妨害公務
【裁判全文】
臺灣臺中地方法院刑事判決                97年度易字第68號
公  訴  人  臺灣臺中地方法院檢察署檢察官
被      告  丁○○
上列被告因妨害公務案件，經檢察官提起公訴（九十六年度偵字
第二六五七八號），本院判決如下：
    主    文
丁○○對於公務員依法執行職務時，施強暴，處拘役參拾日，如
易科罰金，以新臺幣壹仟元折算壹日
    犯罪事實
一、丁○○於民國九十六年十一月十一日十四時許，在臺中縣警
    察局和平分局 (下稱和平分局）大聲咆哮稱：「我有報案，
    你們警察都未處理」、「叫分局長出來。」等語，員警甲○○、邱調源見狀前往勸阻，丁○○仍情緒激動，大聲咆哮，
    不聽勸阻，和平分局偵查隊偵查佐乙○○見狀，便持攝影器
    材進行蒐證，丁○○因而心生不滿，欲阻止攝影蒐證，竟基
    於妨害公務之犯意，一度上前欲以手拍打攝影機阻止攝影，
    乙○○持攝影機後退閃避，而未成功，丁○○復再上前，以
    手拍打，並欲搶下乙○○手持之攝影器材阻止攝影，在旁之
    警員佐甲○○、邱調源遂上前欲制止丁○○，丁○○即以手
    肘攻擊甲○○胸口，並以腳踹乙○○下體，乙○○、甲○○
    及邱調源見狀，即合力制服丁○○，以現行犯逮捕而查獲。
二、案經臺中縣警察局和平分局移送臺灣臺中地方法院檢察署偵
    查起訴。
    理    由
一、訊據被告丁○○固坦承確有於九十六年十一月十一日十四時
    許，前去和平分局，惟矢口否認有何妨害公務之犯行，並辯
    稱：伊去和平分局是要去報案，伊進去警局之後不曉得什麼
    原因，三、五個警察就過來，一個在蒐證，其他打伊，並將
    伊扣上手銬腳鐐云云。惟查：
(一)、證人乙○○於本院審理時具結證稱：當天伊在偵查隊值班，
    當時分局的大門有人在大小聲而且拍警備隊值班旁邊的辦公
    桌，被告在叫囂，伊在隔壁的偵查隊聽到，就去拿攝影機蒐
    證，伊拍攝之前，被告吵鬧已經大約十分鐘。因為被告要拍
    打攝影機、搶攝影機以阻止蒐證，經余進源、邱調源勸阻被
    告不聽，被告又踢伊下體，以手肘攻擊甲○○，所以伊等認
    為被告有妨害公務，和警備隊的同事甲○○、邱調源壓制被
    告並將他留置等語（本院卷第一七頁）。又經本院於九十七
    年二月十八日當庭勘驗蒐證光碟，勘驗結果：畫面一開始在
    警局前的停車場，被告情緒激動要求分局長出面，二名身穿
    制服的員警在旁勸說該男子（即被告），事後被告二度靠近
    攝影機，第一次靠近時揮手並拍打攝影機，持攝影機者向後
    退，被告又向前以手拍打攝影機，錄影畫面晃動後結束等情
    ，此有前開勘驗筆錄在卷可參（本院卷第一五頁）。是依前
    勘驗之結果，證人乙○○持攝影機蒐證時，被告確有拍打攝
    影機、搶攝影機以阻止蒐證之行為等情，核與證人乙○○前
    開證述內容相符。再參酌證人乙○○於案發後，所攝照片其
    穿著之褲子，在下體部位，有一枚明顯之鞋印存在，此有證
    人乙○○照片一張可資佐證（臺中縣警察局和平分局中縣和
    警偵字第○九六○○二二八八七號卷第五頁），此亦與證人
    乙○○所證遭踢中下體之情形相符。是以，證人乙○○所證
    與客觀事證相符，堪可採信。
(二)、被告雖以前揭詞情置辯。惟經本院勘驗蒐證光碟內容，並無
    員警毆打被告之畫面，反與證人乙○○所證前開情節相符，
    是被告前開所辯，與客觀事證不符而無可採。
(三)、綜上所述，被告所辯無足採，本案事證明確，被告前開犯行
    應可認定。
二、核被告所為，係犯刑法第一百三十五條第一項之對於公務員
    依法執行職務施以強暴罪。爰審酌被告未有犯罪前科，素行
    尚佳，暨其犯後未僅因對警察心生不滿，即以強暴方式妨害
    員警執行公務，暨其犯後猶否認犯行之犯後態度等一切情狀
    ，量處如主文所示之刑，並諭知易科罰金之折算標準。
據上論斷，應依刑事訴訟法第二百九十九條第一項前段，第一百
三十五條第一項、第四十一條第一項前段，刑法施行法第一條之
一第一項、第二項前段，判決如主文。
本案經檢察官丙○○到庭執行職務。
中    華    民    國    97    年    3     月    10    日
                  刑事第十四庭  法  官  劉逸成
上正本證明與原本無異。
如不服本判決，應於送達後十日內向本院提出上訴狀（須附繕本
），上訴於臺灣高等法院臺中分院。
上訴書狀如未敘述理由，應於上訴期間屆滿後20日內補提理由書
狀於本院。（應敘述具體理由並附繕本）。
                                書記官  陳青瑜
中    華    民    國    97    年    3     月    10    日
附錄論罪科刑法條：
中華民國刑法第135條
對於公務員依法執行職務時，施強暴脅迫者，處三年以下有期徒
刑、拘役或三百元以下罰金。
意圖使公務員執行一定之職務或妨害其依法執行一定之職務或使
公務員辭職，而施強暴脅迫者，亦同。
犯前二項之罪，因而致公務員於死者，處無期徒刑或七年以上有
期徒刑；致重傷者，處三年以上、十年以下有期徒刑。


司法院資訊處製作；財團法人民間司法改革基金會備份。
